【裁判字號】    90,親,52
【裁判日期】    901206
【裁判案由】    否認子女
【裁判全文】
臺灣臺南地方法院民事判決  九十年度親字第五二號
    原      告  丙  ○  ○
    被      告  乙  ○  ○
    代  理  人  甲  ○  ○
右當事人間否認子女事件，本院判決如左：
    主      文
確認被告乙○○（女、民國八十五年九月三日生）非被告甲○○自原告受胎所生之婚
生女。
訴訟費用由被告負擔。
    事實及理由
一、原告主張：其於民國（下同）七十一年十月二十七日與被告甲○○結婚，婚後因
    個性不合，被告甲○○乃於八十二年五月二十日離家出走，嗣於八十六年十月十
    五日，兩造經協議離婚並辦妥離婚之登記手續。惟於九十年六月十五，被告甲○
    ○為辦理被告乙○○（八十五年九月三日出生）之戶籍登記，始坦承於離家期間
    與訴外人生下被告乙○○，是被告乙○○絕非係被告甲○○與原告所生之女，然
    因被告乙○○係在原告與被告甲○○之婚姻關係存續中受胎並出生者，依法推定
    被告乙○○為原告與被告甲○○之婚生子，為使被告乙○○之身分確定，爰依民
    法第一千零六十三條第二項之規定提起本件否認子女之訴等語，並聲明如主文所
    示。
二、被告方面：雖聲明請求駁回原告之訴，但對原告所主張之事實並不爭執。
三、程序方面：
    按否認子女，專屬子女住所地或其死亡時住所地之法院管轄。民事訴訟法第五百
    八十九條定有明文。查被告乙○○之住所地係在台南縣歸仁鄉○○村○○○街五
    八號，則本件本院自有管轄權，先予敘明。
四、兩造不爭執之事實：
    （一）原告與被告甲○○係於七十一年十月二十七日結婚，於八十六年十月十五
          日離婚。
    （二）被告乙○○係被告甲○○於八十五年九月三日所生，依民法第一千零六十
          三條第一項之規定，推定被告乙○○為原告與被告甲○○之婚生子。
五、得心證之理由：本件兩造所爭執之處，應在於被告乙○○之生父是否為原告？
    （一）經本院依職權囑託行政院國軍退除役官兵輔導委員會高雄榮民總醫院為被
          乙○○與原告為血緣鑑定，經該醫院鑑定之結果為：「經依白血球表面抗
          原分析結果、血型及聚合ＤＮＡ分析結果，乙○○和丙○○不具有親子
          血緣關係」，有該醫院九十年十一月六日（九十）高總行字第九０一００
          六二函附鑑定內容一份在卷可憑，則被告乙○○之生父應非原告無訛。
    （二）再按從子女出生日回溯第一百八十一日起至第三百零二日止為受胎期間。
          又夫妻之受胎在婚姻關係存續中者，推定其所生之子女為婚生子女。前項
          推定，如夫妻之一方能證明妻非自夫受胎者，得提起否認子女之訴，但應
          於知悉子女出生之日起一年內為之，民法第一千零六十二條第一項、第一
          千零六十三條分別定有明文。又否認子女之訴，由夫起訴者，以妻及子女
          為共同被告，民事訴訴訟法第五百八十九條之一第一項前段亦定有明文。
          查本件被告乙○○係八十五年九月三日出生，依前開規定推算，其受胎期
          間在原告與被告甲○○婚姻關係存續中，被告乙○○應推定為原告之婚生
          子。然實際上被告乙○○非被告甲○○自原告受孕而生，已如上述。又原
          告係於九十年六月十五日始知悉上情，此為被告甲○○所不爭，是原告於
          九十年八月十三日提起本訴，亦已遵守前揭期間之規定。從而，原告於知
          悉被告乙○○出生後尚未滿一年時，訴請否認被告乙○○為被告甲○○自
          原告受胎所生之婚生女，核與上開規定相符，應予准許。
六、訴訟費用負擔之依據：民事訴訟法第七十八條。
中      華      民      國    九十      年     十二     月     六       日
                                   臺灣臺南地方法院民事第二庭
~B法      官  洪  碧  雀
右為正本係照原本作成。
如對本判決上訴，須於判決送達後廿日內向本院提出上訴狀。
中      華      民      國    九十      年     十二     月     六       日
~B法院書記官  顏  惠  華


司法院資訊處製作；財團法人民間司法改革基金會備份。
